【裁判字號】    93,上易,66
【裁判日期】    921106
【裁判案由】    竊盜
【裁判全文】
臺灣高等法院臺中分院刑事判決                      九十三年度上易字第六六號
    上  訴  人
    即  被  告  乙○○
                丙○○
右上訴人因竊盜案件，不服臺灣臺中地方法院九十二年度易字第二四三八號，中華民
國九十二年十一月六日第一審判決（起訴案號：臺灣臺中地方法院檢察署九十二年度
偵字第一三五一二號），提起上訴，本院判決如左：
    主      文
上訴駁回。
    事實及理由
一、本案經本院審理結果，認第一審判決認事用法及量刑均無不當，應予維持，並引
    用第一審判決書記載之事實、證據及理由（如附件）。
二、上訴人即被告（以下稱被告）丙○○經傳迄未到庭陳述，亦未提出其他有利之證
    據及辯解。被告乙○○則以其第一次竊盜所持之鉗子乃屬一般家庭、工業用途之
    工具，而非行使對人之身體、生命安全產生危害之兇器，不構成加重竊盜罪，及
    原審量刑過重，請求從輕量刑云云置辯，亦不足採。綜上所述，被告等上訴均無
    理由，應予駁回。
三、被告丙○○經合法傳喚，無正當理由不到庭，爰不待其陳述，逕行判決。
四、據上論斷，應依刑事訴訟法第三百七十三條、第三百六十八條、第三百七十一條
    ，判決如主文。
本案經檢察官丁○○到庭執行職務。
中      華      民      國      九十三     年     三      月    十一    日
                                臺灣高等法院臺中分院刑事第五庭
                                      審判長法  官  袁  從  楨
                                            法  官  姚  勳  昌
                                            法  官  郭  同  奇
右正本證明與原本無異。
不得上訴。
                                            書記官  陳  玫  伶
中      華      民      國      九十三     年     三      月    十二    日
                                                                        Ｒ
臺灣臺中地方法院刑事判決                        九十二年度易字第二四三八號
    公  訴  人  臺灣臺中地方法院檢察署檢察官
    被      告  乙○○  男  四十四歲（民國○○○年○月○○○日生）
                        身分證統一編號：Ｚ000000000號
                        住臺中縣太平市○○路四○二巷一八弄九號
                        （另案於臺灣臺中戒治所強制戒治中）
                丙○○  女  四十歲（民國○○○年○月○○○日生）
                        身分證統一編號：Ｚ000000000號
                        住同右
右列被告等因加重竊盜案件，經檢察官提起公訴（九十二年度偵字第一三五一二號）
，本院合議庭裁定改以簡式審判程序審理，判決如左：
    主  文
乙○○共同連續攜帶兇器、毀越安全設備、於夜間侵入住宅竊盜，累犯，處有期徒刑
壹年貳月。扣案筆記本壹本沒收。
丙○○共同連續攜帶兇器、毀越安全設備、於夜間侵入住宅竊盜，處有期徒刑捌月。
扣案筆記本壹本沒收。
    事  實
一、乙○○與丙○○為夫妻關係，乙○○前因肅清煙毒條例等案件，經法院定執行刑
    為有期徒刑五年確定，於民國八十四年六月二十七日假釋出監，於八十七年七月
    十三日假釋期滿未經撤銷假釋以已執行論。詎仍不知悔改，竟與丙○○共同謀議
    竊取他人財物變賣以牟利，謀議既定，其二人即共同意圖為自己不法之所有，基
    於概括犯意聯絡，先於九十一年一月間某日，一起前往嘉義市尋找作案目標，於
    選定戊○○之畫室做為行竊目標後，由丙○○將地址記載在其所有之筆記本上；
    再於下列時地，由乙○○獨自或偕同丙○○，連續於夜間侵入他人住宅或有人居
    住之建築物竊盜。事後二人並將竊盜所得之贓物，陳列在其等共同經營之臺中市
    ○區○○路與自由路口跳蚤市場之攤位上，販售予不特定之人，以此牟利。詳情
    如左：
  (一)於九十一年二月十日凌晨零時許之夜間，由乙○○獨自前往臺中市○區○○街二
    號甲○○○住處，自後門攀爬至二樓，拆卸毀壞窗戶後自窗戶踰越入屋內，持屋
    主所有客觀上足以對人之生命、身體、安全構成威脅之鉗子，剪斷壁畫上之鐵絲
    後，竊取壁畫六幅，並接續竊取風景字畫框八個、象牙印章一枚、臺灣發行紀念
    幣八枚、美國發行紀念幣一套、珍珠項鍊二條、水晶項鍊三條、琥珀十個、瑞士
    刀二支、相簿六本、水晶玻璃杯二個、相片一盒、鮑魚罐頭三十罐、古董時鐘二
    個、蔣公紀念酒二瓶、日本銅像一個、硯台一個及現金新台幣（下同）六千元等
    物得手。
  (二)於九十一年三月二十日凌晨零時許之夜間，由乙○○獨自前往嘉義市○區○○路
    二二九號戊○○之畫室，攀爬圍牆，破壞畫室紗門及玻璃門之門鎖後進入室內，
    竊取油畫三幅得手。
  (三)於九十一年五月二十六日凌晨零時許之夜間，由乙○○獨自前往上開戊○○之畫
    室，以同編號(二)之方式進入室內，竊取油畫十七幅得手。
  (四)於九十二年五月十日凌晨一時許之夜間，乙○○與丙○○共同前往上開甲○○○
    住處，由丙○○在車上把風，由乙○○以同編號(一)之方式進入屋內，竊取火爐一
    只、圖畫一幅、金門紀念酒十瓶、中正紀念酒八瓶、法國葡萄酒一瓶、十元舊鈔
    二張、五角錢幣四枚、珊瑚首飾一只、手鐲一只、書籍十二本、長統馬靴一雙等
    物得手。
  (五)於九十二年七月二日凌晨零時許之夜間，由乙○○獨自前往上開戊○○之畫室，
    以同編號(二)之方式進入室內，竊取油畫十二幅得手。
  (六)嗣二人於九十二年七月三日上午十時許，在上開跳蚤市場攤位為警查獲，並當場
    起獲部分贓物，而知悉上情。
二、案經臺中市警察局第一分局報告臺灣臺中地方法院檢察署檢察官偵查起訴。
    理  由
一、右揭犯罪事實，業據被告乙○○、丙○○於本院審理時坦承不諱，核與被害人甲○○○、戊○○於警詢時指述情節相符，並有被害人二人出具之贓物認領保管收
    據各一份及起獲贓物之照片附卷可稽，復有被告丙○○之筆記本一本扣案可資佐
    證。且警方在被害人甲○○○住宅所採之竊嫌指紋三枚，經送比對結果，與被告
    乙○○之指紋相符，亦有內政部警政署刑事警察局九十二年七月八日刑紋字第○
    九二○一一九六一○號鑑驗書在卷可憑，足見被告二人自白與事實相符。本件事
    證明確，其等犯行均堪認定。
二、查窗戶、紗門、門鎖等物，皆具有防盜作用，均屬於刑法第三百二十一條第一項
    第二款之安全設備。又鉗子乃金屬材質所製，在客觀上足以對人之生命、身體、
    安全產生危害，自屬兇器。另被害人戊○○於警詢時已陳明其有時會在上開畫室
    過夜，是該畫室自屬有人居住之建築物。故核被告二人事實欄編號(一)犯行所為，
    均係犯刑法第三百二十一條第一項第一、二、三款之攜帶兇器、毀越安全設備（
    窗戶）、於夜間侵入住宅竊盜罪；編號(四)犯行所為，均係犯第三百二十一條第一
    項第一、二款之毀越安全設備（窗戶）、於夜間侵入住宅竊盜罪；編號(二)、(三)、
    (五)犯行所為，均係犯第三百二十一條第一項第一、二款之踰越牆垣（圍牆）及毀
    壞安全設備（紗門、玻璃門之門鎖）、於夜間侵入有人居住之建築物竊盜罪。公
    訴意旨未明確區分被告二人各次犯行所應成立之罪名，僅謂被告二人均係犯刑法
    第三百二十一條第一項第一款、第三款之罪，而漏未論述被告二人毀越窗戶、踰
    越圍牆、毀壞紗門、玻璃門之門鎖之行為亦符合該條項第二款之毀越安全設備該
    加重要件，容有未當，然此僅為加重條件之增加，尚不生變更起訴法條之問題，
    併予敘明。被告二人就右揭犯行，有犯意聯絡及行為分擔，均為共同正犯（其中
    編號(四)部分為實施共同正犯，其餘部分為共謀共同正犯）。被告二人先後五次加
    重竊盜犯行，時間緊接，犯罪構成要件相同，且其中編號(一)、(四)犯行及編號(二)、
    (三)、(五)犯行，行竊地點分別相同，顯係基於概括犯意為之，應依連續犯之規定論
    以情節較重編號(一)之攜帶兇器、毀越安全設備、於夜間侵入住宅竊盜罪，並各加
    重其刑。被告乙○○前因肅清煙毒條例等案件，經法院定執行刑為有期徒刑五年
    確定，於八十四年六月二十七日假釋出監，於八十七年七月十三日假釋期滿未經
    撤銷假釋以已執行論，有其臺灣高等法院被告全國前案紀錄表在卷可憑，其於有
    期徒刑執行完畢後五年內再犯本件有期徒刑以上之罪，為累犯，應依法遞加重其
    刑。爰審酌被告二人均年輕力壯，不思努力工作賺取正當酬勞，竟藉行竊他人財
    物牟利，其等竊盜之方式，有危害他人生命、身體及居住安全之虞，其中被告乙○○為下手實施者，被告丙○○則係事前共謀及擔任把風者，其犯罪情節未若被
    告乙○○嚴重，其二人事後均坦承犯行，足見尚知悔悟等一切情狀，分別量處如
    主文之刑。扣案之筆記本一本，屬被告丙○○所有供本案犯罪所用之物，業據其
    供明在卷，爰依刑法第三十八條第一項第二款規定宣告沒收。
據上論斷，應依刑事訴訟法第二百七十三條之一第一項、第二百九十九條第一項前段
，刑法第二十八條、第五十六條、第三百二十一條第一項第一、二、三款、第四十七
條、第三十八條第一項第二款，判決如主文。
本案經檢察官黃仁宏到庭執行職務。
中      華      民      國      九十二    年      十一    月      六    日
                                臺灣臺中地方法院刑事第四庭
                                        法  官  羅  智  文
右正本證明與原本無異。
如不服本判決，應於判決送達後十日內向本院提出上訴狀，上訴於臺灣高等法院臺中
分院( 須附繕本 )。
                                        書記官
中      華      民      國      九十二    年      十一    月      十    日
附錄論罪科刑法條
刑法第三百二十一條第一項第一、二、三款
犯竊盜罪而有左列情形之一者，處六月以上、五年以下有期徒刑：
一  於夜間侵入住宅或有人居住之建築物、船艦或隱匿其內而犯之者。
二  毀越門扇、牆垣或其他安全設備而犯之者。
三  攜帶兇器而犯之者。


司法院資訊處製作；財團法人民間司法改革基金會備份。
